【裁判字號】    91,訴,2362
【裁判日期】    920430
【裁判案由】    侵權行為損害賠償
【裁判全文】
臺灣板橋地方法院民事判決  九十一年度訴字第二三六二號
    原      告    丙○○
    訴訟代理人    陳益軒律師
    複  代理人    丁○○
                  甲○○
    被      告    乙○○原名.
                              .
右當事人間請求侵權行為損害賠償事件，本院判決如左：
    主    文
被告應給付原告新台幣拾萬元及自民國九十一年七月十二日起至清償日止，按週年利
率百分之五計算之利息。
訴訟費用由被告負擔百分之十六，餘由原告負擔。
原告其餘之訴駁回。
本判決第一項於原告以新台幣參萬元為被告供擔保後，得假執行；但被告如於假執行
程序實施前以新台幣拾萬元為原告預供擔保後，得免為假執行。。
原告其餘假執行之聲請駁回。
    事    實
甲、原告方面：
  一、聲明：被告應給付原告新台幣（以下同）六十萬元，及自起訴狀繕本送達被告
      翌日起至清償日止按週年利率百分之五計算之利息，並陳明願供擔保請准宣告
      假執行。
  二、陳述：原告於民國八十九年六月二十七日清晨五時許，駕駛車號ＭＷ─七二九
      三號自用小客車，沿苗栗縣三義鄉西湖之台十三號省道由三義往后里方向（北
      往南）行駛，至苗五一線之交岔路口時，適遇紅燈在外側車道暫停，不料竟遭
      被告所駕駛車號Ｚ三─七一一一號自用休旅車，自苗五一線右轉台十三號省道
      北上方向時，竟因右轉角度過大，而逆向撞及暫停之原告車輛，造成原告除車
      頭受損外，原告因而受有肝臟破裂、嚴重肝出血、腳骨膜之傷害，現原告之雙
      經治療腿雖已無明顯外傷，然每逢天氣轉變或氣候潮溼之際即酸痛莫名，爰依
      民法第一百九十五條規定請求被告賠償六十萬之精神上損害賠償。
  三、證據：提出道路交通事故調查報告表影本一件、診斷證明書影本二紙、車輛受
      損照片四幀、手繪車禍現場路線圖一件為證。
乙、被告方面：
  一、聲明：駁回原告之訴及假執行之聲請，並陳明如受不利判決，願供擔保請准免
      為假執行。
  二、陳述：肇事地點係Ｔ字型路口，當時伊係駕駛車號Ｚ三─七一一一號自用休旅
      車沿台十三號省道由南往北即往三義方向直行，途經苗五十一線交岔路綠燈時
      ，突然有一不詳車號之砂石車自苗五十一線道闖紅燈左轉，伊見狀即將方向盤
      先向左打再往右打而閃過該闖紅燈之砂石車，但仍在其自己車道上行駛，所以
      會撞到原告車輛，係因原告車輛逆向行駛所致，伊並無過失。且本件原告車輛
      業經註銷車牌而仍使用行駛，此部分原告亦與有過失。
  三、證據：未據提出。
丙、本院依職權調閱臺灣苗栗地方法院八十九年度自字第五一號刑事案卷（下稱苗栗
    地院刑事卷）、臺灣高等法院台中分院九十年度交上易字第二六三三號刑事卷宗
    。
    理    由
一、按訴狀送達後，原告不得將原訴變更或追加他訴。但減縮應受判決事項之聲明者
    ，不在此限，民事訴訟法第二百五十五條第一項第三款定有明文。查本件原告起
    訴時其請求之應受判決事項之聲明金額為六十五萬元，嗣於九十一年十二月二十
    三日當庭撤回車損賠償五萬元請求部分而變更聲明金額為六十萬元，此核為減縮
    應受判決事項之聲明，按諸前揭規定，原告所為訴之變更，應屬合法，合先敘明
    。
二、原告起訴主張：其於民國八十九年六月二十七日清晨五時許，駕駛車號ＭＷ─七
    二九三號自用小客車，沿苗栗縣三義鄉西湖之台十三號省道由三義往后里方向（
    北往南）行駛，至苗五一線之交岔路口時，適遇紅燈在外側車道暫停，不料竟遭
    被告所駕駛車號Ｚ三─七一一一號自用休旅車，自苗五一線右轉台十三號省道北
    上方向時，竟因右轉角度過大，而逆向撞及暫停之原告車輛，造成原告因而受有
    肝臟破裂、嚴重肝出血、腳骨膜之傷害，爰依民法第一百九十五條規定請求被告
    給付六十萬元之非財產上損害賠償。（原告同案併對被告網目錄電子商貿股份有
    限公司起訴部分，已據原告於九十一年十二月二十三日當庭撤回起訴終結）被告
    則以當時伊係駕駛車號Ｚ三─七一一一號自用休旅車沿台十三號省道由南往北即
    往三義方向直行，途經苗五十一線交岔路綠燈時，突然有一不詳車號之砂石車自
    苗五十一線道闖紅燈左轉，伊見狀即將方向盤先向左打再往右打而閃過該闖紅燈
    之砂石車，但仍在其自己車道上行駛，所以會撞到原告車輛，係因原告車輛逆向
    行駛所致，伊並無過失。且本件原告車輛業經註銷車牌而仍使用行駛，此部分原
    告亦與有過失等語置辯。
三、查原告主張於上揭時地與駕車與被告所駕車輛發生車禍，因而受有肝撕裂併腹內
    出血、右腳膝挫傷及胸部肋骨骨折事實，已據被告所不爭，並有原告提出之診斷
    證明書二紙為證，足認真實。原告主張肇事原因係因被告駕車右轉角度過大致成
    逆向而撞及等紅燈暫停之原告，被告則辯稱伊當時係為閃避突然闖紅燈之左轉砂
    石車而先左打再右打方向盤，此時係原告車輛逆向行駛致遭撞及等語。是二造對
    車禍發生之經過，論述並不相同。而本院經職權調取苗栗地院刑事卷宗所附之由
    苗栗縣警察局苗栗分局所函覆該院之系爭車禍道路交通事故調查報告表上之事故
    現場圖所示，肇事地點係苗栗縣三義鄉之台十三號省道與苗五十一線道之Ｔ字型
    交岔路口，並劃設有分向限制線（雙黃線），肇事後原告車輛係停於台十三號省
    道由三義往后里方向之外側車道，被告車輛則係逆向停於原告車輛車頭前方，二
    車車頭互撞，足見本件顯係被告車輛逆向駛入原告車道所致甚明，自應原告主張
    為可採。被告雖辯稱上開事故現場圖之真實性，並稱當時警察並未到場處理云云
    ，惟查處理製繪本件事故現場圖之警員許明輝已於苗栗地院刑事案件審理時到庭
    證稱「我們警方到達時，車禍雙方已送至醫院，是八十九年六月二十七日清晨五
    時許發生本案，我（警方）就繪現場圖。．．．」（見苗栗地院刑事案卷八十九
    年十一月二十四日訊問筆錄），足見被告所辯自不足採。
三、按汽車在雙向二車道行駛時，在劃有分向限制線之之路段，不得駛入來車之車道
    內，道路交通安全規則第九十七條第二款定有明文，被告竟違反前開規定，未在
    遵行車道內行駛而駛入來車道，致撞及原告車輛，而依當時天候、視線、路況良
    好，並無不能注意情形，其應注意能注意而未注意，就本件車禍之發生自有過失
    甚明，而原告因此車禍而受傷，堪認被告之過失行為與原告之受傷間顯有相當之
    因果關係存在。至被告雖抗辯原告車輛業經監理機關註銷牌照，依法不得使用行
    駛，其亦與有過失云云，惟按車輛經監理機關註銷牌照，卻仍行使用，乃屬違反
    行政規章而得由監理機關課罰之問題，本件車禍原因既係被告違規駛入來車道肇
    事，即與原告係駕駛何種性質車輛無關，二者自無因果關連性，被告以此抗辯原
    告亦與有過失云云，自不足據。
四、按不法侵害他人之身體、健康、名譽、自由、信用、隱私、貞操，或不法侵害其
    他人格法益而情節重大者，被害人雖非財產上之損害，亦得請求賠償相當之金額
    。民法第一百九十五條第一項定有明文。本院審酌原告係具高職同等學歷，現經
    營化學工廠，被告則係五專畢業，原任網目公司經理等之兩造當事人之身分、地
    位、經濟狀況、被告加害過失程度及原告所受傷害非輕，並經住院醫療，身心自
    受有相當之痛苦等一切情狀，認原告請求六十萬元之慰撫金，尚屬過高，應予核
    減為十萬元，方為允適，超過部分尚無不足採。
五、綜上所述，原告本於侵權行為損害賠償之法律關係，請求被告給付十萬元及自起
    訴狀繕本送達被告翌日即九十一年七月十二日起至清償日止，按週年利率百分之
    五計算之利息，為有理由，應予准許；逾此部分之請求，則無理由，應予駁回。
六、兩造均陳明願供擔保請准宣告假執行或免為假執行，於原告勝訴部分，經核均無
    不合，爰各酌定相當之擔保金額併准許之；至原告敗訴部分，其假執行之聲請已
    失所附麗，應併予駁回。
據上論結，本件原告之訴為一部有理由，一部無理由，依民事訴訟法第七十九條但書
、第三百九十條第二項、第三百九十二條，判決如主文。
中      華      民      國    九十二    年      四      月    三十      日
                                臺灣板橋地方法院民事第四庭
~B法      官  朱耀平
右為正本係照原本作成
如對本判決上訴，須於判決送達後廿日內向本院提出上訴狀
中      華      民      國    九十二    年      五      月      二      日
~B法院書記官  方蟾苓


司法院資訊處製作；財團法人民間司法改革基金會備份。
